臺灣彰化地方法院民事判決　　　　　　　　96年度親字第19號
原　　　　告　丙○○
　　　　　　　　　　　弄7號4.
被　　　　告　乙○○暫名，即.
兼法定代理人　丁○○
上列當事人間否認婚生子女事件，本院於民國九十六年六月七日
言詞辯論終結，判決如下：
    主  文
確認被告乙○○（暫名，即丙○○之子，男、民國九十五年十二
月十三日上午零時二十八分，在臺北市○○區○○路四段二八○
號財團法人國泰綜合醫院出生）非原告自被告丁○○受胎所生之
子。
訴訟費用由被告負擔。
    事實及理由
一、按關於認諾及訴訟上自認或不爭執事實之效力之規定，於第
    五百八十九條之訴，不適用之。民事訴訟法第五百九十四條
    定有明文。
二、原告主張：原告與被告丁○○原為夫妻關係，於九十五年四
    月二十五日離婚，嗣原告於九十五年十二月十三日生下一子
    即被告乙○○。被告乙○○雖係原告與被告丁○○婚姻存續
    期間受胎，惟當時原告已離開被告丁○○，與訴外人甲○○
    同居，被告乙○○實非原告自被告丁○○所受胎，而係原告
    與訴外人甲○○所生，惟因法律明定受胎期間之計算，被告
    乙○○仍被依法推定為被告丁○○之婚生子女，顯與實情不
    符，爰提起本件訴訟等語。並聲明如主文所示。
三、被告丁○○則以：被告乙○○確非其自其受胎所生等語，並
    聲明：同意原告之請求。
四、原告主張之事實，業據其提出出生證明書、戶籍謄本影本、
    財團法人國泰紀念醫院ＤＮＡ親子血緣關係鑑定報告影本、
    診斷證明書影本各乙份在卷可稽。經觀財團法人國泰紀念醫
    院之診斷證明書上記載：甲○○（Ｚ000000000）與丙○○之
    子（出生證字：951243）於民國九十六年三月二十一日至本
    院做親子鑑定。經十五個基因座分析後，甲○○與丙○○之
    子之親子關係概率結果為99.00000000%，因此可確認兩者之
    親子關係，有上開卷附診斷證明書及親子血緣關係鑑定報告
    資料可資參佐。復據證人甲○○到庭具結證稱略以：乙○○
    是我與原告所生，原告與被告丁○○於九十五年四月份離婚
    前，我就已經與原告在一起，乙○○於九十五年十二月十三
    日生下時乃是足月，沒有早產等語（本院九十六年六月七日
    詞辯論筆錄參照）。被告丁○○亦同意被告乙○○非其與原
    告之所胎所生，對於證人甲○○之證詞表示沒有意見。是經
    揆諸前揭事證，原告主張被告乙○○之子非原告自被告丁○○受胎所生乙情，應堪採信。
五、按從子女出生日回溯第一百八十一日起至第三百零二日止，
    為受胎期間。能證明受胎回溯在前項第一百八十一日以內或
    第三百零二日以前者，以其期間為受胎期間。又妻之受胎，
    係在婚姻關係存續中者，推定其所生子女為婚生子女。前項
    推定，夫妻之一方或子女能證明子女非為婚生子女者，得提
    起否認之訴。前項否認之訴，夫妻之一方自知悉該子女非為
    婚生子女，或子女自知悉其非為婚生子女之時起二年內為之
    ，民法第一千零六十二條、第一千零六十三條第一項、第二
    項前段定有明文。本件被告乙○○之受胎期間，既在原告與
    被告丁○○婚姻關係存續中，依法自應推定被告乙○○為原
    告與被告丁○○之婚生子。然被告乙○○既非原告自被告丁○○受胎所生等情，已如前述，則原告於九十六年四月二十
    四日，即在知悉子女出生之日起二年內，提起本件否認子女
    訴訟，依前揭法律規定，為有理由，應予准許。
六、訴訟費用負擔之依據：民事訴訟法第七十八條、第八十五條
    第一項前段。
中　　華　　民　　國　　96　　年　　6 　　月　　8 　　日
                    家事法庭　  法　官　黃玉齡
以上正本係照原本作成。
如對本判決上訴，須於判決送達後二十日之不變期間內，向本院
提出上訴狀（需附繕本）。
中　　華　　民　　國　　96　　年　　6 　　月　　8 　　日
             　　　　　　　   　書記官　廖建興
